臺灣高等法院刑事裁定　　　　　　　　　96年度抗字第1316號
抗　告　人
即 受刑 人　甲○○
上列抗告人因撤銷緩刑案件，不服臺灣桃園地方法院中華民國96
年9月29日裁定（96年度撤緩字第117號），提起抗告，本院裁定
如下：
    主  文
抗告駁回。
    理  由
一、按受緩刑之宣告後，於緩刑期內因故意犯他罪，而在緩刑期
    內受得易科罰金之有期徒刑、拘役或罰金之宣告確定，足認
    原宣告之緩刑難收其預期效果，而有執行刑罰之必要者，得
    撤銷其宣告，刑法第75條之1第1項第2款，定有明文。
二、原裁定略以：
（一）按於中華民國94年1月7日刑法修正施行前，受緩刑之宣告
      ，94年1月7日修正刑法施行後，仍在緩刑期內者，適用94
      年1月7日修正施行之刑法第75條、第75條之1 及第76條規
      定，刑法施行法第6條之1定有明文。查本件受刑人甲○○
      係於94年1月7日刑法修正施行（在94年2月2日修正公布，
      並自95年7 月1 日起施行）前受上開緩刑之宣告，而於94
      年1月7日修正刑法施行後，仍在緩刑期內，依刑法施行法
      第6條之1規定，自應適用修正後刑法第75條、第75條之 1
      及第76條之規定。
（二）本件抗告人即受刑人甲○○前因犯詐欺罪，經原審法院於
      93年12月31日以93年度訴字第1951號判決判處有期徒刑 1
      年3月，緩刑3年，在94年2 月14日確定，復於緩刑期間內
      之95年9 月10日，再因故意犯後備軍人意圖避免教育召集
      ，居住處所遷移，無故不依規定申報，致使召集令無法送
      達罪，經原審法院於96年3月12日以96年度壢簡字第409號
      判決判處有期徒刑3月，並在96年5月10日確定確定等情，
      有上開各判決及臺灣高等法院被告前案紀錄表各1 份附卷
      可稽。審酌受刑人於前案受緩刑之宣告後，仍不知警惕，
      竟在緩刑期間故意再犯罪，足見受刑人並未因受到刑事追
      訴而有悔悟反省之意，其原宣告之緩刑，已難收預期之效
      果，而有執行刑罰之必要，是本件聲請人聲請撤銷緩刑之
      宣告，符合修正後刑法第75條之1第1項第2 款之規定，撤
      銷其緩刑宣告。
三、抗告意旨略以：抗告人於外地工作，疏未注意教育召集之事
    ，於不知情之狀況下，誤觸法網，並非於緩刑期間內故意犯
    他罪，又抗告人家有老祖母待其扶養，請體諒抗告人之家庭
    經濟狀況，爰撤銷原裁定等語。經查：抗告人係後備軍人，
    應知隨時會有召集令寄往戶籍址，其既未居住戶籍址亦未依
    規定申報，致桃園縣後備司令部指定其應於95年9 月10日13
    時前往桃園縣大園鄉建華村建國11村129 號桃園基地報到接
    受教育召集之召集令無法送達。抗告人顯然有於前案受緩刑
    之宣告後，在緩刑期間內故意犯妨害兵役罪，原審審酌抗告
    人受緩刑宣告確定後，不知警惕，猶再犯妨害兵役罪，顯無
    悔意，足認原宣告之刑緩刑難收其預期效果，而有執行刑罰
    之必要，因而撤銷抗告人之緩刑宣告，核無不當。抗告人執
    以「其於外地工作，並非故意犯妨害兵役罪，且家有老祖母
    尚待扶養」為由提起抗告，核均無理由，應予駁回。
據上論斷，應依刑事訴訟法第412條，裁定如主文。
中　　華　　民　　國　　96　　年　　11　　月　   30 　日
　　　　　　　　　刑事第十二庭  審判長法　官  蔡永昌
　　　　　　　　　　　　　　　　　　  法　官  施俊堯
　　　　　　　　　　　　　　　　　　  法　官  王梅英
以上正本證明與原本無異。
不得再抗告。
                                      書記官  顧哲瑜
中　　華　　民　　國　　96　　年　　12　　月　　3 　　日
